臺灣高等法院高雄分院刑事判決　　　　96年度上訴字第1944號
上　訴　人
即　被　告　丙○○
上列上訴人因公共危險案件，不服臺灣屏東地方法院96年度訴字
第695 號中華民國96年7 月31日第一審判決（起訴案號：臺灣屏
東地方法院檢察署96年度偵字第3890號），提起上訴，本院判決
如下：
    主  文
上訴駁回。
丙○○緩刑參年，並向國庫支付新臺幣伍萬元。
    事實及理由
一、本案經本院審理結果，認第一審判決認事用法及量刑均無不
    當，應予維持，並引用第一審判決書記載之事實、證據及理
    由（如附件）。
二、被告上訴意旨略以：原審量刑過重，希望從輕量刑云云。惟
    查：
(一)關於刑之量定，係實體法上賦予法院得為自由裁量之事項，
    倘其未有逾越法律所規定之範圍，或濫用其權限，即不得任
    意指摘為違法（最高法院75年度臺上字第7033號判例意旨可
    資參照）。且在同一犯罪事實與情節，如別無其他加重或減
    輕之原因，下級審量定之刑，亦無過重或失輕之不當情形，
    則上級審法院對下級審法院之職權行使，原則上應予尊重（
    最高法院85年度臺上字第2446號判決意旨可資參照）。
(二)本院審酌上情，認原審已就刑法第57條揭示之各種量刑條件
    妥為斟酌，難謂有何違法失當之處，是被告提起上訴，指摘
    原審量刑過重，請求撤銷原審判決，為無理由，應予駁回。
三、被告前曾因違反槍砲彈藥刀械管制條例、麻醉藥品管理條例
    案件，分別經臺灣屏東地方院判處有期徒刑2 月、6 月確定
    ，於民國88年8 月8 日縮刑期滿執行完畢後，5 年內未曾因
    故意犯罪受有期徒刑以上刑之宣告，此有台灣高等法院被告
    前案紀錄表1 份在卷可稽；且被告業與被害人乙○○、甲○
    ○達成和解，賠償該2 人之損失，亦有屏東縣佳冬鄉調解委
    員會調解筆錄、本院公務電話查詢紀錄表各1 份附卷可憑（
    見本院第9 、39頁）；足認被告經此偵審程序，應知所警惕
    ，諒無再犯之虞，本院因認對其所處之刑以暫不執行為當，
    爰依刑法第74條第1 項第2 款之規定，併予宣告緩刑3 年，
    並依刑法第74條第2 項第4 款規定，命被告向國庫支付新臺
    幣5 萬元。
四、被告經合法傳喚，無正當理由不到庭，爰不待其陳述，逕行
    判決。
據上論結，應依刑事訴訟法第368 條、第371 條、第373 條，刑
法第74條第1 項第2 款、第2 項第4 款，判決如主文。
本案經檢察官林應華到庭執行職務。
中　　華　　民　　國　　96　　年　　11　　月　　16　　日
                  刑事第七庭    審判長法  官 莊飛宗
                                      法  官 黃憲文
                                      法  官 孫啟強
以上正本證明與原本無異。
如不服本判決應於收受本判決後10日內向本院提出上訴書狀，其
未敘述上訴理由者，並得於提起上訴後10日內向本院補提理由書
狀（均須按他造當事人之人數附繕本）「切勿逕送上級法院」。
中　　華　　民　　國　　96　　年　　11　　月　　16　　日
　　　　　　　　　　　　　　　　　　　書記官 黃富美
附錄本件判決論罪科刑法條：
刑法第175條
放火燒燬前二條以外之他人所有物，致生公共危險者，處 1 年以
上 7 年以下有期徒刑。
放火燒燬前二條以外之自己所有物，致生公共危險者，處 3 年以
下有期徒刑。
失火燒燬前二條以外之物，致生公共危險者，處拘役或 3 百元以
下罰金。
附件：
臺灣屏東地方法院96年度訴字第695號刑事判決。
